SANTIAGO VILLAZÓN PONCE DE LEÓN

Atizapán de Zaragoza, Estado de México +52 (55) 4930-7820

santiagovillazon2001@gmail.com.

santiagovpl.com

www.linkedin.com/in/santiagovillazon

https://github.com/SantiagoVilla09

Ingeniero de software dedicado con experiencia en la creación de soluciones de software confiables y escalables, al igual que aplicaciones full stack. Interesado en trabajar en el campo de la ingeniería de software y data engineer, así como en el desarrollo ágil de software. Cuento con habilidades como trabajo en equipo, pensamiento crítico, resolución de problemas y liderazgo. Me considero una persona adaptable, orientada a resultados, sociable, bueno con el habla, las personas y detallista.

EXPERIENCIA

Tecnológico de Monterrey

Analizadó de ortografía

Febrero 2023 - Presente

- Programa capaz de detectar faltas de ortografía de un archivo de texto de manera eficiente.
- Encuentra el 100% de las faltas y despliéganos un archivo de texto indicando la linea y sección donde se encuentra el error.

Tecnológico de Monterrey

Analizador de sintaxis con paralelismo

Agosto 2023 - Presente

- Crear y optimizar la lectura de archivos de texto con código que detecta mala sintaxis.
- Optimizado con la ayuda de paralelismo se redujo el tiempo de analizis en un 60%

Proyecto de aplicación móvil "Mi salúd"

Abril 2024 - Presente

- para el Dr. José Luis González Guerra
- Desarrollo de software para aplicación la cual rastrear hábitos alimenticios. Con la finalidad de darle al usuario una manera de llevar una vida saludable.
- Utilizando node.js, express y kotlin se logró generar una aplicación eficiente y con un bajo consumo de recursos de almacenamiento.

Tecnológico de Monterrey

Agosto 2024 - Presente

Desarrollo de simulación de congestión vial con multiagentes

- En torno al ambiente planteado para reducir la congestión vial en la CDMX, el programa de multiagentes logró hacer una mejora hasta en un 30%.
- Implementación para visualización en 3D con Unity.

EDUCACIÓN

Instituto Tecnológico y de Estudios Superiores de Monterrey | Agosto 2020 - Presente Ingeniería en Tecnologías Computacionales

• Conservar un promedio acumulado de 94.93

EDUCACIÓN CONTINUA

- Curso en modelación 3D Solidworks CSWA | Solidworks | Febrero 2022
- Curso para análisis de datos | Studio | Agosto 2022

HABILIDADES

Lenguajes de programación

Intermedio: SQL, Python, JavaScript, C++

Básico: R, C#, Clojure, PHP

Idiomas

Español - Nativo Ingles - Nativo Frances - A1 DELF

Tecnologías

Excel, Express, Node.js, SQL Server, MySQL, AWS, Git